# INGRID PAMELA RUIZ

Actuaria y Científica de datos

55 43 77 69 24

pamela\_ruiz@ciencias.unam.mx

Web Site

CDMX

Descargar en PDF



Egresada de las licenciaturas de Actuaría y Ciencia de Datos con casi 3 años de experiencia. Me encuentro interesada en contribuir y desarrollar soluciones mediante el análisis de datos y construcción de modelos. Me gusta tener un constante aprendizaje y me emocionan los nuevos retos. Me apasiona la ciencia, las matemáticas y contribuir a resolver problemas de gran impacto.

Para más detalles sobre cursos, herramientas y habilidades puedes consultar mi resumen interactivo.

### **EDUCACIÓN**

#### Certificación de reconocimiento de aptitudes profesionales en Ciencia de **Datos**

Universidad de Navarra, España | 2023 -

Certificación acreditada que reconoce las aptitudes profesionales en Ciencia de Datos.

- Fundamentos teóricos.
- Aplicación práctica. Proyecto aplicado.

#### Diplomado en finanzas

UNAM Facultad de Contaduria y Administración | 2022 - Presente

Diplomado enfocado en aplicar conocimientos financieros para una toma de decisiones consciente y efectiva empleando técnicas de evaluación financiera.

- Financiamiento.
- Valuación de empresas.
- Instrumentos financieros.
- Evaluación de proyectos de inversión.

#### Licenciatura en Ciencia de datos

UNAM IIMAS | 2020 - 2022

Carrera en ciencia de datos donde pude adquirir habilidades para procesar, limpiar y resumir datos de manera eficiente. Asi como generar visualizaciones sencillas y relevantes sobre una gran cantidad de datos. También construir modelos estadísticos de Machine Learning y Deep Learning que permitan describir y predecir datos importantes para el entendimiento del negocio.

- Procesamiento de datos.
- Visualización de datos.
- Análisis algorítmico.
- Programación en diferentes lenguajes para procesar los datos.

#### Licenciatura en Actuaría

UNAM Facultad de Ciencias | 2017 - 2021

Conocimientos estadisticos y probabilísticos con aplicación en las áreas se Seguros, Riesgo, Finanzas, Demografía, análisis y descripción de datos.

- Analísis y solución de problemas.
- Procesamiento de datos.
- Modelación estadística y de series de tiempo.
- Pensamiento matemático

### EXPERIENCIA LABORAL

## Científica de datos Analyst

BBVA | 2023 - Presente

Científica de datos en la Institución financiera privada que ofrece una amplia variedad de productos y servicios financieros, en el área de Riesgos.

- Medir el desemepeño de todos los modelos utilizados en el área de Riesgo de crédito.
- Profundización de analísis estadísticos que expliquen el desempeño del modelo.
- Monitoreo del comportamiento de un modelo empleado para la gestión de reservas del banco. • Traducción e interpretación de resultados del comportamiento del modelo para la toma de decisiones.
- Implementación de planes de acción que permitan aminorar el riesgo del deterioro de los modelos, permitiendo tener aprovechar los modelos sin asumir un riesgo por deterioro.

## Consultora en ciencia de datos

Algorithia | 2022 - 2023

Consultora en Ciencia de datos en Algorithia, en el área de conocimiento al cliente y modelos transversales entre negocios.

- Manipulación de grandes bases de datos.
- Entendimiento de negocio.
- Contacto constante con el cliente para comprender sus necesidades.
- Proponer soluciones analíticas a los problemas de negocio. Implementación de modelos de Machine Learning en diferentes lenguajes de programación.
- Gestión de tablas insumo a ser consumidas en modelos.
- Genear estructura de datos necesaria y adecuada a las necesidades del modelo.
- Habilidades ETL. Comprensión matemática de los algoritmos.
- Propuestas de valor basadas en evidencia cientifica y matemática.
- Poner modelos en producción para ser accesibles al cliente.

## Encargada del área estadística

Tecnosim | 2018 - 2021

Comercializadora de artículo tecnológicos en el área biomédica.

- Generar estadísticas representativas para administración de la empresa
- Desarrollo de Dashboards para resumir información de la empresa.
- Gestionar base de datos de CRM.
- Elaboración de visualizaciones de información destacada.
- Interpretación de indicadores clave de desempeño.

## Profesora asistente

Facultad de Ciencias | 2020 - 2021

Profesora asistente en la Facultad de Ciencias, aplicando conocimientos actuariales sobre demografía.

- Desarrollo de material digital.
- Planeación de actividades para aprendizaje. Impartir clases.

## Servicio social en Reconocimiento de voz

IIMAS UNAM | 2021 - 2022

Realicé mi servicio social en el IIMAS junto a uno de los investigadores encargados del reconocimiento de voz.

- Investigación y aprendizaje de Deep Learning, especificamente redes neuronales.
- Investigación y comprensión de documentacion Nemo/Pytorch. • Descarga y manipulacion de grandes bases de datos (clips de voz).
- Implementación del modelo Quartznet en servidores remotos.

## **HABILIDADES**

## Lenguajes de programación

Open Source

Lenguajes de programación para análisis de datos

Python Spark

Julia SAS

github.com/Pamela-ruiz9

in linkedin.com/in/pamela-ruíz-512834231

@IngridPameRuiz

### OTRAS **HABILIDADES**

## Técnicas / Bases de datos

Java / JavaScript

SQL / PostgreSQL / MySQL

Docker

Diseño de bases de datos estructuradas / no estructuradas

MongoBD / Cassandra / Redis / Neo4j

Git / Github / Bitbucket

#### Diseño Web / Visualización

HTML / Bootstrap / SASS

ClicData / Power BI / Tableau / Data Studio / Qlik

### CURSOS

### Conocimiento

Big Data SQL for Data Science SAS Programming 1 Técnicas estadísticas Excel Avanzado

Bootstrap

#### Competencias y certificaciones

Un Youth Hackathon TOEFL ITP

## IDIOMAS

Inglés (B2) Español (Native)

Matemáticas

### INTERESES

Ciencia

Viajar